# 陈版：这种情况下的金融资产应该如何核算？

提问人：azhi 时间：2011-05-27 08:59:34
A是一家国企，持有B企业49%的股权，具有重大影响，A对B采用权益法核算；A直接持有境外一家上市公司甲企业10%的股权，B直接持有境外上市公司甲企业60%的股权，具有控制权。 请问陈版：A对甲企业持有的10%股权应分类为哪一种金融资产（A不对甲企业派遣董事等管理人员，不具有重大影响）？是长期股权投资？如果划分为长期股权投资，是应该采用什么方法核算？还是由于能够取得公允价值而适用《 22 号-金融工具确认和计量》准则？

回答人：chenyiwei
回复 报纸 azhi 的帖子由于A对B仅仅具有重大影响而不是控制，而重大影响不像控制那样可以向下传递，因此A直接持有的甲公司10 ％股权的分类和核算方法应当不受B企业持有的甲公司 60 ％股权的影响。
如果A直接持有的甲公司 10 ％股权不能对甲公司构成控制、共同控制或重大影响的，则A应当根据这部分股权在活跃市场上有无报价，公允价值能否持续、可靠取得来确定是作为以成本法核算的长期股权投资，还是按公允价值计量的可供出售金融资产或交易性金融资产。需要注意的是：如果甲公司是H股上市公司，而A公司持有的是其内资股，则由于H股公司目前仍处于股权分置状态，境内股东持有的内资股不能在香港资本市场上流通，故这部分内资股应当是没有活跃市场报价的，只能作为长期股权投资核算。

回答人：chenyiwei
回复 8 楼 azhi 的帖子非常抱歉！重新考虑了一下这个问题。本案例中B持有甲公司 60 ％的股权，如果没有特殊情形，B是可以控制甲公司的，而A对B具有重大影响。在此情况下，应当可以认为：在判断控制或重大影响存在与否时，B和甲公司应当作为一个整体考虑（因为B可以控制甲公司），所以A对B的重大影响可以通过B对甲的控制传导到甲公司，即A对甲公司是具有间接重大影响的。在这种情况下，甲公司是A的联营企业，A所持甲公司的 10 ％股权应当采用权益法核算。并且，A对B的 49 ％股权投资采用权益法核算时，应当以B的包含甲公司在内的合并报表作为权益法核算的基础。
如果本案例中B对甲也只是具有重大影响而不是控制，则不能认为A对B的重大影响可以通过B对甲的重大影响传导到甲。此时由于A只是持有甲公司的 10 ％股权，所以就应当作为金融资产核算了。
请以我的本次答复为准。再次抱歉！